【裁判字號】    95,訴,777
【裁判日期】    950411
【裁判案由】    毒品危害防制條例
【裁判全文】
臺灣板橋地方法院刑事判決               95年度訴字第777號
公  訴  人  臺灣板橋地方法院檢察署檢察官
被      告  甲○○
                    （現於臺灣臺北監獄臺北分監執行中）
上列被告因違反毒品危害防制條例案件，經檢察官提起公訴（95
年度毒偵字第235 號），被告就被訴事實為有罪之陳述，本院告
知被告簡式審判程序之旨，並聽取當事人之意見後，經合議庭裁
定改由受命法官獨任進行簡式審判程序，判決如下：
    主  文
甲○○施用第一級毒品，累犯，處有期徒刑壹年。扣案之第一級
毒品海洛因驗餘淨重零點零壹公克沒收銷燬、上開海洛因包裝袋
壹只、注射針筒壹支均沒收。
    事  實
一、甲○○前因施用毒品案件，經本院於民國八十八年七月十四
    日以八十八年度毒聲字第四三二七號裁定送觀察、勒戒後，
    認無繼續施用毒品之傾向，而於八十八年十月八日執行完畢
    釋放出所，並經臺灣板橋地方法院檢察署檢察官於同日以八
    十八年度毒偵緝字第一五三號不起訴處分確定；復因施用毒
    品案件，經本院於八十九年二月十日以八十九年度毒聲字第
    一０九二號裁定送觀察、勒戒，認有繼續施用毒品傾向，經
    本院以八十九年度毒聲字第一七五二號裁定送強制戒治，並
    於九十年三月九日執行完畢釋放出所，而其施用毒品犯行，
    並經本院於八十九年七月十八日以八十九年度簡字第一一九
    號簡易判決判處有期徒刑六月，於八十九年八月十八日判決
    確定，嗣於九十年十二月十二日縮短刑期執行完畢；又因施
    用毒品案件，經本院於九十一年七月十一日以九十一年度毒
    聲字第二一一五號裁定送強制戒治，於九十二年八月二十六
    日執行完畢出所，而其施用毒品犯行，並經本院於九十一年
    十一月二十九日以九十一年度訴字第一四七０號判決判處有
    期徒刑八月及六月，應執行有期徒刑一年確定，並於九十三
    年八月二十六日縮短刑期執行完畢（於本案構成累犯）。
二、詎甲○○猶不知悔改，明知海洛因為第一級毒品，仍於前揭
    強制戒治執行完畢釋放後五年內，基於施用第一級毒品海洛
    因之犯意，於九十四年十二月十九日早上某時（起訴書略載
    為九十四年十二月十九日十二時五十分許為警查獲前回溯二
    十六小時內之某時），在不詳處所，以將第一級毒品海洛因
    用水稀釋再用注射針筒施打於身體手臂之方式，施用第一級
    毒品海洛因一次。嗣經警於九十四年十二月十九日十一時十
    分許，在臺北縣鶯歌鎮○○○路三０三巷孫矉廟男廁內查獲
    ，並扣得甲○○所有供施用第一級毒品海洛因之注射針筒一
    支及海洛因一包（驗餘淨重０‧０一公克）。
三、案經臺北縣政府警察局三峽分局報告臺灣板橋地方法院檢察
    署檢察官偵查起訴，經合議庭裁定以簡式審判程序審理。
    理  由
一、程序部分：
    查本件被告甲○○所犯並非死刑、無期徒刑、最輕本刑為三
    年以上有期徒刑之罪或高等法院管轄第一審案件，而其於準
    備程序進行中，被告先就被訴事實為有罪之陳述，經法官告
    知簡式審判程序之旨，並聽取公訴人及被告之意見後，本院
    認適宜改依簡式審判程序進行，爰依刑事訴訟法第二百七十
    三條之一第一項、第二百八十四條之一規定，由本院合議庭
    以裁定由受命法官獨任進行簡式審判程序，合先敘明。
二、實體部分：
（一）訊據被告甲○○對於上揭犯罪事實均坦承不諱，且被告為
      警查獲時所採集之尿液，經送交臺灣檢驗科技股份有限公
      司以酵素免疫分析法（EIA）初 步檢驗及氣相層析質譜儀
      法（GC/MS）確 認檢驗結果，均呈嗎啡陽性反應乙節，有
      該公司於九十五年二月三日出具之濫用藥物尿液檢驗報告
      一紙附卷可稽，並有注射針筒一支及海洛因一包扣案可資
      佐證，而扣案之海洛因一包（驗餘淨重０‧０一公克），
      經送法務部調查局鑑驗結果，含海洛因成分，有該局九十
      五年二月二十一日調科壹字第０六００一一一０九號鑑定
      通知書一紙在卷可證。被告自白核與事實相符，堪予採信
      。是本件事證明確，被告犯行洵堪認定，應予依法論科。
（二）查海洛因屬毒品危害防制條例第二條第二項第一款所規定
      之第一級毒品，不得持有及施用。次查被告甲○○前因施
      用毒品案件，經本院於八十八年七月十四日以八十八年度
      毒聲字第四三二七號裁定送觀察、勒戒後，認無繼續施用
      毒品之傾向，而於八十八年十月八日執行完畢釋放出所，
      並經臺灣板橋地方法院檢察署檢察官於同日以八十八年度
      毒偵緝字第一五三號不起訴處分確定；復因施用毒品案件
      ，經本院於八十九年二月十日以八十九年度毒聲字第一０
      九二號裁定送觀察、勒戒，認有繼續施用毒品傾向，經本
      院以八十九年度毒聲字第一七五二號裁定送強制戒治，並
      於九十年三月九日執行完畢釋放出所；又因施用毒品案件
      ，經本院於九十一年七月十一日以九十一年度毒聲字第二
      一一五號裁定送強制戒治，於九十二年八月二十六日執行
      完畢出所等情，有不起訴處分書、臺灣高等法院被告前案
      紀錄表各一份附卷可按。故被告於強制戒治執行完畢釋放
      後五年內再度施用第一級毒品之行為，依毒品危害防制條
      例第二十三條第二項規定，係犯毒品危害防制條例第十條
      第一項之施用第一級毒品罪。被告為施用而持有第一級毒
      品海洛因之低度行為為施用之高度行為所吸收，不另論罪
      。又被告有如事實欄所述之犯罪、科刑與刑之執行紀錄，
      有前開臺灣高等法院被告前案紀錄表一份附卷可稽，其於
      有期徒刑執行完畢後，再犯本件有期徒刑以上之罪，為累
      犯，應依刑法第四十七條之規定加重其刑。爰審酌被告曾
      因施用毒品而觸法，經觀察、勒戒後獲不起訴之寬典，應
      知所惕勵，當知悉施用毒品之危害及其違法性，詎其仍因
      自制力薄弱，並漠視法令禁制，而連續再犯本案，顯不知
      悛悔，應嚴予非難，兼衡被告於犯後即能坦承犯行，而其
      施用毒品行為於本質上係屬自我戕害行為，反社會性之程
      度應屬較低等一切情狀，量處如主文所示之刑，以資懲儆
      。又扣案之海洛因驗餘淨重０‧０一公克，係第一級毒品
      ，應依毒品危害防制條例第十八條第一項前段，不問是否
      屬於犯人所有，沒收銷燬之。至前揭海洛因之外包裝袋一
      只，為被告所有供包裝毒品防止毒品潮濕、散溢以俾施用
      所用之物，另注射針筒一支，為被告所有供犯本罪所用之
      物，均經被告陳明在卷，併依刑法第三十八條第一項第二
      款之規定宣告沒收。
據上論斷，應依刑事訴訟法第二百七十三條之一第一項、第二百
九十九條第一項前段，毒品危害防制條例第十條第一項、第十八
條第一項前段，刑法第十一條前段、第四十七條、第三十八條第
一項第二款，判決如主文。
本案經檢察官涂永欽到庭執行職務。
中    華    民    國    95    年    4     月    11    日
                  刑事第十八庭  法  官  鄭燕璘
上列正本證明與原本無異。
如不服本判決應於送達後十日內向本院提出上訴狀
                                書記官  呂紹明
中    華    民    國    95    年    4     月    11    日
附錄本案論罪科刑法條全文：
毒品危害防制條例第十條第一項
施用第一級毒品者，處六月以上五年以下有期徒刑。


司法院資訊處製作；財團法人民間司法改革基金會備份。
